---
output: github_document
---

```{r setup, include=FALSE}
knitr::opts_chunk$set(echo = TRUE)
options(scipen = 999, digits = 3)
```

## Introduçao

Esse repositório contém códigos do desafio Zindi Africa. Aqui, é descrito todo o processo para chegar no resultado final. Os códigos todo estão no arquivo `CaseAnaliseDados.R`.

O desafio foi feito na linguagem `R`. As etapas do processo são:

- Análise exploratória dos dados
- Balanceamento de variáveis
- Modelagem
- Resultados

## Importações

Os pacotes `data.table`e `tidyverse` (que inclui `dplyr`, `tidyr` e outros) serão utilizados para as operações de *data wrangling*. Para as visualizações, utilizarei o `ggplot2` (incluído no `tidyverse`) e `magick`; enquanto que os pacotes `caret`, `pROC` e `xgboost` serão utilizados na parte de *machine learning*.

Os dados

## Análise Exploratória dos Dados

```{r cars, echo=FALSE, warning=F, message=F}
library(data.table)
library(tidyverse)
library(magick)
library(caret)
library(pROC)
library(xgboost)

ag_colors <- c('#3e6dbe', '#78ca35', '#253165')

vars <- fread('data/VariableDefinitions.csv', header = T, encoding = 'UTF-8')
train <- fread('data/Train_v2.csv')
test <- fread('data/Test_v2.csv')
```


```{r pressure, echo=FALSE}

logo <- image_read("https://logospng.org/download/agibank/logo-agibank-icon-2048.png")

p1 <- ggplot(train, aes(x = bank_account, fill = bank_account)) +
  geom_bar() +
  scale_fill_manual(values = ag_colors) + 
  labs(title = 'DESBALANÇO ENTRE AS VARIÁVEIS RESPOSTA',
       subtitle = 'CONTAGEM POR CATEGORIA',
       fill = 'CONTA NO BANCO') +
  theme_minimal() +
  theme(axis.title = element_blank())

p1
grid::grid.raster(logo, x = .98, y = 0.015, just = c('right', 'bottom'), width = unit(.3, 'inches'))

```

Note that the `echo = FALSE` parameter was added to the code chunk to prevent printing of the R code that generated the plot.
